【裁判字號】    94,交聲,523
【裁判日期】    950103
【裁判案由】    聲明異議
【裁判全文】
臺灣臺南地方法院交通事件裁定         94年度交聲字第523號
原處分機關  交通部公路總局嘉義區監理所臺南監理站
異  議  人  甲○○
即受處分人
上列受處分人因違反道路交通管理處罰條例案件，對於交通部公
路總局嘉義區監理所臺南監理站民國94年10月25日所為之裁決處
分（處分案號：嘉監南字第裁74-Z00000000號）聲明異議，本院
裁定如下：
    主  文
異議駁回。
    理  由
一、本件異議意旨略以：異議人即受處分人甲○○（下稱異議人
    ）於民國94年9 月20日10時許，駕駛749-KC號聯結車由高雄
    北上均正常駕駛前進，行駛至國道1號高速公路135公里處時
    ，適逢交通警察攔一輛統聯大客車，因該車逃逸，後改攔異
    議人所駕駛上開聯結車，並告知異議人超速104 公里，異議
    人立即提出行車記錄予員警，表示並未超速。異議人嗣到臺
    南監理站辦理申訴，該單位無法提違規證明，有疪護之嫌，
    雖員警所持雷射槍有測得行車時速，是否張冠李戴，因異議
    人駕駛之聯結車所裝設之行車記錄器係由臺北監理站檢驗合
    格，異議人確實並未超速行駛。既然交通警察不查驗，又何
    必要求全臺灣大型車要裝行車紀錄器，浪費大量之金錢，爰
    不服原裁處，提出異議等語。
二、按汽車行駛於高速公路或設站管制之道路，而不遵管制之規
    定者，處汽車駕駛人新臺幣（下同）3,000元以上6,000元以
    下罰鍰；並予記違規點數1點，道路交通管理處罰條例（下
    稱處罰條例）第33條第1項及第63條第1項第1 款分別定有明
    文。又按汽車行駛高速公路應依速限標誌指示，亦為高速公
    路交通管制規則第5條第1項前段所規定甚明。
三、經查：
  (一)本件異議人於94年9月20日14時12分許，駕駛車牌號碼749-K
    C號營業曳引車，行經最高速限為時速為90公里之國道1號高
    速公路北向135公里800公尺處時，為警以雷射槍測速器測獲
    該營業曳引車之行車時速高達104 公里，已超速14公里，經
    警攔停並告知其違規事實，且當場出示雷射槍測速器鎖定之
    時速數據，而有超速不遵高速公路管制規定之違規事實，嗣
    經原處分機關於94年10月25日裁處異議人違反處罰條例第33
    條及第63條第1項第1款規定，裁處異議人罰鍰3,000 元，並
    記違規點數1 點，有卷附內政部警政署國道公路警察局公警
    局交字第Z00000000 號舉發違反道路交通管理事件通知單及
    交通部公路總局嘉義區監理所臺南監理站嘉監南字第裁74-Z
    00000000號違反道路交通管理事件裁決書可參。
  (二)證人黃柏菖（即舉發本違規事件之國道公路警察局第二警察
    隊員警）於本院調查中到庭結稱：「本件是我告發的，當時
    我拿編號18983紅外線雷射槍在國道1號北上135.8加500公尺
    處的避車彎執勤，在距離我們雷射槍727 公尺處，就測異議
    人駕駛車子超速，我們就開啟警示燈，手持指揮棒指示異議
    人停車，告知異議人超速並提示雷射槍超速顯示數據，異議
    人當時有告知我們他在很遠的地方就踩煞車，是我開單，事
    後我有聽一同執勤的同事告知我，異議人有拿行車紀錄器給
    他看，但是有無超速部分我不敢確定。」、「（執勤所用紅
    外線雷射槍有無經檢驗合格證明？）有（庭呈檢驗報告影本
    ）。」、「（雷射槍使用時是否業經檢驗合格？）對。」、
    「根據我的經驗，最遠距離是931 公尺。」等語明確（參本
    院94年11月22日訊問筆錄）。參酌警員執行公務時，本身即
    受有行政懲處責任之監督，且其到庭具結作證，更係以刑事
    責任擔保其證言之真實性，又證人黃柏菖與異議人係毫不相
    識之人，自未有任何怨隙，衡情上開證人應無設詞攀誣，或
    虛構違規事實陷害異議人之理，所為證言應可採信。
  (三)本件執勤警員所使用之雷射槍測速器，經臺灣光學股份有限
    公司於94年3月4日進行校正檢查，經檢驗校正該儀器可正常
    操作使用，且經志伸股份有限公司現場維修測試正常無誤，
    故本件執勤警員所使用之雷射槍測速器之準確度及正確性，
    應均值得信賴，有證人庭呈檢驗報告及志伸股份有限公司94
    年3 月10日函存卷可憑。查測速器（雷射槍）係以雷射光束
    瞄準同時於車道行駛車輛中之單一目標車進行偵測，偵測時
    不受其他車道上行駛中之車輛干擾及當時道路車流量之影響
    等情，亦據內政部警政署國道公路警察局第二警察隊94年10
    月14日公警二交字第0940272424號書函載明足憑外，並經證
    人黃柏菖警員到庭證述屬實，故本件執勤警員對於異議人之
    上開違規超速行為之認定與舉發，經核應無錯誤之疑慮。據
    此，足證異議人確有超速不遵高速公路管制規定之違規事實
    甚明。
  (四)異議人雖辯以前情，然其並未就本件執勤員警之舉發有誤，
    提出確實事證以供本院調查，且亦查無任何相關事證，足資
    證明執勤員警確有捏造事實違法取締之情事，故執勤警員本
    其維護交通秩序及道路安全職責所為之上述舉發，自應受到
    合法、正確之推定。況如前述，證人業就異議人之超速違規
    事實證述無誤，故本件異議人確有原處分意旨所稱之違規行
    為，應無疑問。另查異議人所提行車紀錄卡，既未依規定填
    載當日行車之日期及註記車車號、駕駛人姓名等資料，從而
    該紀錄卡所顯示之資料自無法判定係何車輛於何日使用，該
    紀錄卡自無從為有利於異議人事證之認定，是異議人前開所
    辯，要係卸責之詞，自無可採。
  (五)綜上所述，異議人於上開時、地，駕駛前述營業曳引車，行
    經最高速限90公里之國道1 號高速公路北向135公里800公尺
    處時，其行車速度為104 公里，有超速而不遵管制規定之違
    規事實既可認定，則原處分機關據此並引用上開管理處罰條
    例第33條及第63條第1項第1款等規定，裁處異議人罰鍰3,00
    0元，並記違規點數1點，於法即無不當，本件異議無理由，
    應予駁回。
四、據上論斷，應依道路交通案件處理辦法第19條，裁定如主文
    。
中    華    民    國    95    年    1     月    3     日
                    交通法庭  法  官  張維君
以上正本證明與原本無異。
如不服本裁定，應於收受送達後5 日內向本院提出抗告狀。
（應附繕本）
                              書記官  陳志德
中    華    民    國    95    年    1     月    3     日


司法院資訊處製作；財團法人民間司法改革基金會備份。
